【裁判字號】    97,易,936
【裁判日期】    970924
【裁判案由】    竊盜
【裁判全文】
臺灣高雄地方法院刑事判決               97年度易字第936號
公  訴  人  臺灣高雄地方法院檢察署檢察官
被      告  乙○○
                    （現於臺灣高雄看守所羈押中）
被      告  甲○○
上列被告等因竊盜案件，經檢察官提起公訴（97年度偵字第208
28號），被告等於本院準備程序中就被訴事實均為有罪之陳述，
經詢問當事人意見，本院裁定依簡式審判程序審理，判決如下：
    主  文
乙○○共同犯攜帶兇器竊盜罪，累犯，處有期徒刑玖月，扣案之
剪刀、扳手各壹支均沒收。
甲○○共同犯攜帶兇器竊盜罪，累犯，處有期徒刑玖月，扣案之
剪刀、扳手各壹支均沒收。
    事  實
一、乙○○前因犯竊盜、詐欺、毒品等6 罪，分別經本院以民國
    95年度簡字第520 號、94年度簡上字第509 號、94年度簡字
    第4647號、94年度訴字第1263號、95年度訴字第1657號判處
    有期徒刑5 月、3 月、5 月、1 年、6 月、8 月，嗣經本院
    以96年度聲減字第2959號裁定減刑後應執行有期徒刑11月確
    定，並於96年12月31日徒刑執行完畢；另甲○○前因毒品危
    害防制條例、竊盜、搶奪等案件，分別經臺灣高等法院高雄
    分院94年度上訴字第1072號、本院94年度易字第609 號、94
    年度訴字第1447號、95年度訴字第573 號、95年度易字第39
    0 號判決處以有期徒刑1 年、7 月、7 月、10月、10月確定
    ，嗣經本院96年度聲減字第8262號裁定予以減刑並定應執行
    後，於97年4 月10日縮短刑期執行完畢。詎乙○○與甲○○
    均猶不知悔改，共同意圖為自己不法之所有，基於竊盜之犯
    意聯絡，於97年7 月24日中午12時許，在高雄市楠梓區楠梓
    加工區○○街11號「楠梓電子股份有限公司（下稱楠梓電子
    公司）」第一停車場5 樓機械儲存區內，持乙○○所有之足
    以對人之生命、身體產生危害，客觀上足供兇器使用之剪刀
    、扳手各1 支，竊取楠梓電子公司所有電鍍機械零組件1 具
    （約值新臺幣4 仟元），得手後將上開電鍍機械零組件放置
    於渠等所騎乘之機車踏板上欲離去，而於同日下午1 時許，
    在上開停車場出入口，為警當場查獲，並扣得剪刀、扳手各
    1 支，始悉上情。
二、案經內政部警政署保安警察第二總隊第四大隊第三中隊移請
    臺灣高雄地方法院檢察署檢察官偵查起訴。
    理  由
一、按本件被告乙○○、甲○○所犯均係死刑、無期徒刑、最輕
    本刑為3 年以上有期徒刑以外之罪，渠等於準備程序就前揭
    被訴事實均為有罪之陳述，經本院告知簡式審判程序之旨，
    並聽取渠等與公訴人之意見後，認無不得或不宜改依簡式審
    判程序進行之處，爰依刑事訴訟法第273 條之1 第1 項，裁
    定本件改依簡式審判程序審理。又本件卷內之物證、書證等
    證據，依同法第273 條之2 規定，不受第159 條第1 項關於
    傳聞法則規定之限制，依法均有證據能力，合先敘明。
二、上揭事實，業據被告乙○○、甲○○分別於警、偵訊及本院
    審理時坦承不諱，核與證人即楠梓電子公司之職員陳開榮於
    警詢、偵查時證述之情節相符，並有贓物認領保管單1 份、
    蒐證照片8 張附卷可稽，復有剪刀與扳手各1 支扣案可佐，
    足認被告乙○○、甲○○上開自白與事實相符，本件事證明
    確，渠等犯行均堪認定。
三、次按刑法第321 條第1 項第3 款之攜帶兇器竊盜罪，係以行
    為人攜帶兇器竊盜為其加重條件，此所謂兇器，其種類並無
    限制，凡客觀上足對人之生命、身體、安全構成威脅，具有
    危險性之兇器均屬之，且祇須行竊時攜帶此種具有危險性之
    兇器為已足，並不以攜帶之初有行兇之意圖為必要，最高法
    院79年臺上字第5253號判例意旨可資參照。查被告2 人於行
    竊時所攜帶剪刀與扳手各1 支，均為金屬製品，質地堅硬，
    有扣案物照片1 張在卷可憑，該等物品客觀上均足以殺傷人
    生命、身體，顯係刑法第321 條第1 項第3 款所規定之兇器
    無訛。
四、核被告乙○○、甲○○，均係犯刑法第321 條第1 項第3 款
    之攜帶兇器竊盜罪。被告乙○○、甲○○就上開竊盜犯行，
    有犯意聯絡及行為分擔，為共同正犯。又被告乙○○、甲○
    ○各有如事實欄所載之前科，而分別於96年12月31日、97年
    4 月10日執行完畢等情，均有臺灣高等法院被告前案紀錄表
    可按，是其等5 年以內故意再犯本件有期徒刑以上之罪，均
    為累犯，應依刑法第47條第1 項規定加重其刑。爰審酌被告
    乙○○、甲○○均正值青壯，不思以正當之方式獲取財物，
    而貪圖私欲，竊取他人之財物，侵害他人財產安全，行為實
    有不當，惟念被告乙○○、甲○○犯後均坦承犯行，態度尚
    可，及被告乙○○、甲○○犯罪動機、目的、手段、所生危
    害等一切情狀，分別量處如主文所示之刑。又扣案之剪刀與
    扳手各1 支，均為被告乙○○所有且為犯本件竊盜犯行所持
    有之物，業據被告乙○○、甲○○供述明確（見偵卷第26頁
    、本院卷第34頁），依共同正犯責任共同原則，均應依刑法
    第38條第1 項第2 款規定，分別在被告乙○○、甲○○共犯
    本件竊盜罪項下宣告沒收。
據上論斷，應依刑事訴訟法第273 條之1 第1 項、第284 條之1
、第299 條第1 項前段，刑法第28條、第321 條第1 項第3 款、
、第38條第1 項第2 款，判決如主文。
本案經檢察官靳隆坤到庭執行職務。
中    華    民    國    97    年    9     月    24    日
                  刑事第二庭    法  官  王參和
以上正本證明與原本無異。
如不服本判決應於收受本判決後10日內向本院提出上訴書狀，並
應敘述具體理由，如未敘述上訴理由者，應於上訴期間屆滿後20
日內補提理由書狀於本院（均須按他造當事人之人數附繕本）「
切勿逕送上級法院」。
中    華    民    國    97    年    9     月    25    日
                                書記官  陳惠玲
附錄本案判決論罪科刑法條：
中華民國刑法第321條
犯竊盜罪而有左列情形之一者，處6 月以上、5 年以下有期徒刑
：
一  於夜間侵入住宅或有人居住之建築物、船艦或隱匿其內而犯
    之者。
二  毀越門扇、牆垣或其他安全設備而犯之者。
三  攜帶兇器而犯之者。
四  結夥三人以上而犯之者。
五  乘火災、水災或其他災害之際而犯之者。
六  在車站或埠頭而犯之者。
前項之未遂犯罰之。


司法院資訊處製作；財團法人民間司法改革基金會備份。
